# 国企改制，出资产清查审计报告还是财务报表审计报告?

提问人：chengangcpa 时间：2018-03-01 21:39:54
国企改制，出资 产清查审计报告还是财务报表审计报告?

回答人：chenyiwei
看改制企业所属国资委的规定。如 2011 年修订发布的《上海市国有企业改制财务审计管理暂行办法》规定：改制财务审计的范围为改制企业按照《企业会计准则》编制的二年又一期财务报表(指审计基准日前二个完整会计年度及截至审计基准日的资产负债表、利润表、现金流量表、所有者权益变动表和财务报表附注)。凡需编制合并财务报表的企业应当包括企业母公司财务报表及合并财务报表。如企业在近二年内已完成过改制工作，现改制审计可以沿用上次的审计成果。